臺灣高等法院臺中分院刑事裁定　
111年度聲字第1235號

聲  請  人  臺灣高等檢察署臺中檢察分署檢察官     
受  刑  人  蕭政昕





上列聲請人因受刑人數罪併罰有二裁判以上，聲請定其應執行之
刑（聲請案號：111年度執聲字第527號），本院裁定如下：
    主  文
聲請駁回。
    理  由
一、聲請意旨略以：上列受刑人蕭政昕（下稱受刑人）因詐欺等
    數罪，先後經判決確定如附表，應依刑法第53條、第51條第
    5款規定，定其應執行之刑。爰依刑事訴訟法第477條第1項
    聲請裁定等語。
二、經查：本件受刑人所犯如附表所示各罪，經本院分別判處如
    附表所示之刑，而受刑人所犯如附表所示各罪，均為不得易
    科罰金、得易服社會勞動之罪，均經確定在案，而受刑人所
    犯如附表所示各罪，其中如附表編號1至2所示部分，前經本
    院以110年度聲字第3038號裁定合併定應執行刑為有期徒刑1
    年，有上開案件裁判書及臺灣高等法院被告前案紀錄表等附
    卷可稽，是聲請人依刑法第50條第1項前段之規定以本院為
    各該案犯罪事實最後判決之法院聲請定其應執行之刑，固非
    無據。
三、又依最高法院刑事大法庭110年度台抗大字第489號裁定意旨
    ，「定應執行刑，不僅攸關國家刑罰權之行使，於受刑人之
    權益亦有重大影響，除顯無必要或有急迫情形外，法院於裁
    定前，允宜予受刑人以言詞、書面或其他適當方式陳述意見
    之機會，程序保障更加周全。」本院於111年6月2日函詢受
    刑人對本件定應執行刑案件有無意見欲表達，並告以文到5
    日內具狀陳述意見，該函文於111年6月7日合法送達予受刑
    人，嗣受刑人出具「請准予將臺中地檢署110年度執助字第1
    690號、110年度執字第13356號執行指揮書、台灣高等法院
    臺中分院110年度金上更一字第148號、111年度金上訴字第4
    40號判決合併定應執行之刑。」之陳述意見調查表到院。
四、再按，關於數罪併罰之案件，如能等被告所犯數罪全部確定
    後，於執行時，始由該案犯罪事實最後判決之法院所對應之
    檢察署檢察官，聲請該法院裁定之，無庸於每一個案判決時
    定其應執行刑，則依此所為之定刑，不但能保障被告（受刑
    人）之聽審權，符合正當法律程序，更可提升刑罰之可預測
    性，減少不必要之重複裁判，避免違反一事不再理原則情事
    之發生（最高法院110年度台抗大字第489號裁定意旨參照）
    。受刑人陳述意見所指111年度金上訴字第440號判決，業經
    本院於111年5月4日判處受刑人有期徒刑6月，該罪並於111
    年6月6日確定、111年6月13日移送執行，有該案判決影本及
    案件基本資料查詢表在卷可稽。而該案與本件如附表所示案
    件均為同一段期間加入同一詐騙集團所為之三人以上共同犯
    詐欺取財罪，且犯罪時間集中於109年2月間至109年3月2日
    間，與本件附表所示案件均合於數罪併罰定執行刑之要件。
五、受刑人既請求將本院111年度金上訴字第440號判處之加重詐
    欺罪，與本件附表所示之罪合併定應執行刑，揆諸前揭最高
    法院110年度台抗大字第489號裁定意旨，本院認既無就本件
    如附表所示案件先予定刑之必要，而上開案件復為被告於同
    一時期加入同一集團所犯相類之財產犯罪，確實於同一定刑
    程序中一併定刑較為妥適，是雖本件檢察官之聲請形式上符
    合法定要件，但檢察官現已可就本件與本院111年度金上訴
    字第440號案件聲請合併定應執行刑，則為減少不必要之重
    複裁判，並提升刑罰之可預測性，本件聲請爰不准許，予以
    駁回。
六、據上論斷，應依刑事訴訟法第220條，裁定如主文。
中　　華　　民　　國　　111 　年　　6 　　月　　17　　日
            刑事第十一庭　審判長法　官　張  意  聰
                                法　官　陳  慧  珊
                                法　官　田  德  煙
以上正本證明與原本無異。
如不服本裁定，得於收受送達後五日內向本院提出抗告書狀（須
附繕本）。因疫情而遲誤不變期間，得向法院聲請回復原狀。

                                書記官  陳  志  德
　　　　　　　　　　　　　　　　
中　　華　　民　　國　　111 　年　　6 　　月　　20　　日
附表：受刑人蕭政昕定應執行刑案件一覽表
編      號           1         2         3 罪      名  詐欺 詐欺 詐欺 宣  告  刑  有期徒刑6月(5罪) 有期徒刑6月(2罪) 有期徒刑6月 犯 罪 日 期  109年2月26日 （5次） 109年2月27日至109年3月2日（2次） 109年2月25日  偵查(自訴)機關年度案號  彰化地檢109年度軍偵字第9號、南投地檢110年度偵字第128號 臺中地檢109年度偵字第8910號  南投地檢109年度軍偵字第11號 最後事實審 法  院 中高分院 中高分院 中高分院  案  號 110年度金上訴字第269號 110年度金上訴字第1300號 110年度金上更一字第148號  判決日期 110年5月11日 110年9月29日 111年3月9日 確定判決 法  院 中高分院 中高分院 中高分院  案  號 110年度金上訴字第269號 110年度金上訴字第1300號 110年度金上更一字第148號  判決確定日期 110年6月7日 110年11月1日 111年4月12日 是否為得易科罰金之案件  不得易科、得社勞 不得易科、得社勞 不得易科、得社勞 備      註  彰化地檢110年度執字第2941號（即臺中地檢110執助1690號，本件應執行有期徒刑8月） 臺中地檢110年度執字第13356號（本件應執行有期徒刑7月） 南投地檢111年度執字第712號    編號1至2已定應執行有期徒刑1年。